臺灣士林地方法院刑事判決　　　　　　　 94年度訴字第358號
公　訴　人　臺灣士林地方法院檢察署檢察官
被　　　告　丙○○
　　　　　　　　　　（另案在臺灣臺北監獄執行中）
指定辯護人　本院公設辯護人林龍輝
上列被告因加重強盜罪案件，經檢察官提起公訴（93年度偵字第
4832號、93年度核退偵字第107 號），本院判決如下：
    主  文
丙○○被訴加重強盜部分，無罪；被訴竊盜部分，免訴。
    理  由
壹、無罪部分：
一、公訴意旨略以：被告丙○○曾因偽造文書案件，經法院判處
    有期徒刑1 年8 月確定，於民國92年3 月1 日執行完畢，猶
    不知悔改，竟意圖為自己不法所有，於92年12月22日下午4
    時許，持客觀上足對人之身體、生命構成威脅之美工刀，侵
    入臺北縣汐止市○○街83巷14號5 樓之民宅（侵入住宅未據
    告訴）行竊，因發現屋主己○○在家，竟持原欲行竊用之美
    工刀，衝向己○○稱：「阿姨，對不起我只是要錢而已，我
    不會傷害你的，不要亂動」，命己○○舉起雙手，就地拾起
    一雙絲襪綑綁己○○並用口罩遮住己○○之眼晴，至己○○
    不能抗拒，隨即在屋內四處搶得都彭打火機2 個、雙魚墜飾
    乙個、行動電話2 支、小皮包夾乙個、郵局提款卡乙張、彰
    化銀行提款卡2 張、白Ｋ金戒指乙枚、Ｋ金佛像墜飾乙個等
    物，嗣己○○掙脫綑綁為丙○○發現，2 人發生扭打，丙○○並抓己○○之頭去撞牆，致己○○受有前額及左臉頰撕裂
    傷，各縫7 針與4 針（傷害部分未據告訴），己○○斯時乃
    喊救命，丙○○見己○○喊救，始匆忙攜帶強盜所得之財物
    逃離現場。嗣丙○○應丁○○（業經臺灣高等法院以93年度
    上訴字第2271號判決無罪確定）要求，將前揭強盜所得財物
    中之都彭打火機乙個及雙魚墜飾乙個送給丁○○，丁○○則
    於翌（23）日偕同戊○○將該都彭打火機持往臺北市○○○
    路東新街口幸安當舖典當。嗣警據報於93年1 月9 日7 時許
    ，在臺北縣汐止市○○○ 路251 巷21號2 樓丁○○住處門口
    埋伏，適丁○○開門外出，發現已遭警埋伏，乃請警方入內
    並同意警方搜索，而查獲前揭己○○遭強盜之雙魚墜飾，因
    認被告涉有刑法第330 條第1 項之加重強盜罪嫌云云。
二、按犯罪事實應依證據認定之，無證據不得認定犯罪事實；又
    不能證明被告犯罪者，應諭知無罪之判決，刑事訴訟法第15
    4 條第2 項、第301 第1 項分別定有明文。再按認定不利於
    被告之事實，須依積極證據，苟積極證據不足為不利於被告
    事實之認定時，即應為有利於被告之認定，更不必有何有利
    之證據（最高法院30年上字第816 號判例參照）；又事實之
    認定應憑證據，如未能發現相當證據，或證據不足以證明，
    自不能以推測或擬制之方法，以為裁判基礎（最高法院40年
    臺上字第86號判例意旨參照）；又認定犯罪事實所憑之證據
    ，雖不以直接證據為限，間接證據亦包括在內，然而無論直
    接證據或間接證據，其為訴訟上之證明，須於通常一般人均
    不致有所懷疑，而得確信其為真實之程度者，始得據為有罪
    之認定，倘其證明尚未達到此一程度，而有合理之懷疑存在
    ，無從使事實審法院得有罪之確信時，即應由法院諭知被告
    無罪之判決（最高法院76年台上字第4986號判例意旨參照）
    。
三、公訴意旨認被告涉有刑法第330 條第1 項加重強盜罪嫌，無
    非係以：(一)證人丁○○於警詢之陳述，以及丁○○以被告身
    分於本院93年度訴字第127 號加重強盜案件審理時所為供述
    、(二)證人即被害人己○○於偵訊所為證述，及於本院93年度
    訴字第127 號加重強盜案件審理時所為之證述、(三)贓物認領
    保管單1 紙，為其主要論據。
四、被告以外之人於審判外所為陳述，其證據能力之判斷：
  (一)證人己○○（92年12月22日警詢筆錄，參見臺灣士林地方法
    院檢察署93年度偵字第722 號卷【下稱：第722 號卷】第36
    頁以下；93年1 月9 日警詢證述，參見第722 號卷第44頁以
    下）、丁○○（93年1 月9 日警詢證述，參見第722 號卷第
    29頁以下）於警詢時所為之陳述，均屬被告以外之人於審判
    外所為之陳述，並無刑事訴訟法第159 條之1 至同條之4 所
    列得為證據之情形，復經辯護人不同意作為證據（己○○警
    詢筆錄部分，參見本院96年3 月29日審判筆錄第16頁至第17
    頁；丁○○警詢筆錄部分，參見本院94年10月3 日準備程序
    筆錄第3 頁），自應排除其證據能力。
  (二)按被告以外之人於偵查中向檢察官所為之陳述，除顯有不可
    信之情況者外，得為證據，刑事訴訟法第159 條之1 第2 項
    亦有明文，本件證人己○○（93年2 月13日偵訊筆錄，附於
    第722 號卷第207 頁）於偵查中在檢察官前所為證述，經依
    法具結，亦無顯不可信之特別情況，而被告、辯護人復均未
    曾提及檢察官在偵查時有何程序不法，致證人證詞顯不可信
    之情事，是上開證人於偵查中之證述，自得採為證據。
  (三)又按被告以外之人於審判外向法官所為之陳述，得為證據，
    刑事訴訟法第159 條之1 第1 項定有明文。是證人己○○於
    審判外即本院93年度訴字第127 號加重強盜案件審理時，在
    法官前所為之陳述，均經依法具結，又因在法官前所為之審
    判外陳述，其筆錄製作時之過程、內容、功能等情況亦經推
    認具備合法可信之適當性保障，又別無顯不可信之情事，自
    均得採為證據。
  (四)至丁○○於本院93年度訴字第127 號加重強盜案件審理時，
    既係以被告身分而為供述，未經具結，本不負據實陳述之義
    務，依刑事訴訟法第158 條之3 ，自不得以其另案陳述為不
    利被告丙○○之認定依據。
  (五)末查，三軍總醫院附設民眾診療服務處92年12月27日出具之
    己○○診斷證明書1 紙（第722 號卷第50頁），性質上亦屬
    被告以外之人於審判外之書面陳述，依刑事訴訟法第159 條
    第1 項之規定，原不得作為證據。惟按除有顯不可信之情況
    外，從事業務之人於業務上或通常業務過程所須製作之紀錄
    文書、證明文書亦得為證據，刑事訴訟法第159 條之4 第2
    款定有明文，觀諸上開診斷證明書之內容，乃醫師為診療到
    院求診之己○○，基於一般業務上治療行為所製作之紀錄文
    書，並非特別針對本案訴訟特為之書面報告，應具有高度客
    觀性，且亦無其他顯不可信之情況，參諸前揭規定，亦得採
    為證據。
五、訊據被告堅決否認有何公訴意旨所指之加重強盜犯行，辯稱
    ：本件強盜案確非伊所為；之前丁○○曾犯竊盜案後，將罪
    責推給伊，也不能以被害人指證歹徒的聲音、體型很像伊，
    就判伊加重強盜之重罪等語。經查：
  (一)被害人己○○於92年12月22日下午4 時許，單獨在其臺北縣
    汐止市○○街83巷14號5 樓之民宅午休之際，遭姓名年籍不
    詳之成年男子持客觀上足對人之身體、生命構成威脅之美工
    刀，侵入上址住宅行竊，嗣該姓名年籍不詳之成年男子因發
    現己○○在家，竟持原欲行竊用之美工刀，衝向己○○稱：
    「阿姨，對不起我只是要錢而已，我不會傷害你的，不要亂
    動」，命己○○舉起雙手，就地拾起一雙絲襪綑綁己○○並
    用口罩遮住己○○之眼晴，致使己○○不能抗拒，隨即在屋
    內四處搶得都彭打火機2 個、雙魚墜飾乙個、行動電話2支
    、小皮包夾乙個、郵局提款卡乙張、彰化銀行提款卡2 張、
    白Ｋ金戒指乙枚、Ｋ金佛像墜飾乙個等物，嗣己○○掙脫綑
    綁，為該姓名年籍不詳之成年男子發現，2 人遂發生扭打，
    該姓名年籍不詳之成年男子並抓己○○之頭去撞牆，致己○○受有前額及左臉頰撕裂傷，各縫7 針與4 針（傷害部分未
    據告訴），己○○斯時乃大喊救命，該姓名年籍不詳之成年
    男子見狀，始匆忙攜帶強盜所得之財物逃離現場等情，已據
    證人己○○於偵查暨本院93年度訴字第127 號加重強盜案件
    審理時到庭結證明確，復有其三軍總醫院附設民眾診療服務
    處己○○診斷證明書1 紙可資佐證；而其失竊之「雙魚墜飾
    」、「都彭打火機」各1 只，已發還被害人己○○等情，復
    有贓物認領保管單1 紙在卷可憑（參見第722 號卷第49 頁
    ），此部分事實至堪認定。
  (二)至被告究否係上開犯罪事實之犯罪行為人，公訴人所舉上開
    證據中，證人己○○、丁○○於警詢之證述，以及丁○○於
    本院93年度訴字第127 號加重強盜案件中，以被告身分所為
    供述，均不具證據能力，已敘明如前，自不能據為認定事實
    之依據。
  (三)又被害人己○○遭強盜之財物即「雙魚墜飾」，既經警於93
    年1 月9 日在丁○○臺北縣汐止市○○○ 路251 巷21號2 樓
    住處扣案；「都彭打火機」1 只，則由丁○○於93年1 月6
    日由戊○○陪同持以至「幸安當鋪」典當得款，分據證人丁○○、戊○○證述在卷，復有當票影本1 紙（參見第722 號
    卷第100 頁）附卷可稽。惟當本院再以證人身分傳訊丁○○
    到庭行交互詰問時，其卻拒絕就如何取得上開贓物為明確、
    翔實之證述，一改其前因同一加重強盜犯罪事實，以被告身
    分經本院以93年度訴字第127 號加重強盜案件審理時，明確
    供承上開「雙魚墜飾」及「都彭打火機」兩件贓物，係自本
    案被告丙○○處收受而來之供述內容，迴避稱：「不清楚」
    、「忘了」、「不知道」（參見本院96年3 月3 日審判筆錄
    第21頁、第29頁），或改稱上開2 件贓物之來源係「偷來」
    、「朋友留下」（參見本院96年3 月3 日審判筆錄第18頁）
    ；甚至經提示其相關警詢、偵訊及審判筆錄所為供述予其閱
    覽後，仍以：「當時為何會這樣說，我不知道」云云（參見
    本院96年3 月3 日審判筆錄第21頁）迴避作答。至就其何以
    前以被告身分就同一犯罪事實應訊時，如何得悉並詳述加重
    強盜犯罪事實之緣由，亦一改先前所稱：係「阿山」（即本
    案被告丙○○）告知伊等語，改稱：「是警察引導我說出來
    的」（參見本院96年3 月3 日審判筆錄第19頁），或迴避稱
    ：「不清楚」、「我跟丙○○要過很多東西，我不確定是哪
    一樣，因為時間太久，不確定要玉珮墜子或打火機」云云（
    參見本院96年3 月3 日審判筆錄第24頁），足見其先前於本
    院93年度訴字第127 號加重強盜案審理時所為辯解，純係於
    自己為被告之刑事訴訟程序，製造「合理懷疑」、為己脫罪
    之辯詞。審酌證人縱經具結後所為之證述，均已存有各種不
    可靠之因素，遑論係不負據實陳述義務之被告所為辯詞？是
    自不能據以認定被告丙○○即為本案加重強盜之犯人。
  (四)再者，丁○○於本院93年度訴字第127 號審理時，辯稱「扣
    案雙魚墜飾及都彭打火機兩件贓物，均係丙○○於92年底，
    因為其調停與綽號『西瓜』間之糾紛後所交付贈與；丙○○
    於92年底曾借宿其住處，互有情誼」云云，所述情節另關涉
    戊○○、甲○○【原名：李世白】等人，惟經本院傳訊證人
    戊○○、甲○○到庭詰問，並與被告丙○○、證人丁○○對
    質結果，其等所為證述，或僅能證明曾在丁○○臺北縣汐止
    市○○○ 路251 巷21號2 樓住處見過被告丙○○、被告丙○○曾在丁○○上址住處過夜居住（參見本院96年3 月3 日審
    判筆錄第4 頁、第7 頁甲○○之證詞），或被告、甲○○、
    丁○○等人相熟，常至丁○○上址住處等情（參見本院96年
    1 月22日審判筆錄第27頁，戊○○證詞），惟均無法證實被
    告丙○○交付「扣案雙魚墜飾及都彭打火機2 件贓物」予丁○○之事實（本院96年1 月22日審判筆錄第30頁、本院96年
    3 月3 日審判筆錄第11頁參照），亦無從據以斷定丁○○為
    警扣案之「雙魚墜飾及都彭打火機」2 件贓物，確係來自被
    告丙○○。
  (五)證人即被害人己○○於本院93年度訴字第127 號加重強盜案
    審理時，固曾於93年5 月14日審理期日在指認室指認稱：「
    （問：對剛才被告及另外一個證人丙○○2 人，你看過他們
    身高、長相、體型，並且也聽到他們言語，你能辨識指認，
    有何意見？）丙○○的聲音比較像，聲音比較軟。」（參見
    本院93年度訴字第127 號卷93年5 月14日審判筆錄第18頁）
    等語。惟按刑事實務上之對人指認，乃犯罪後，經由被害人
    、共犯或目擊之第三人，指證並確認犯罪嫌疑人之證據方法
    。固現行刑事訴訟法並無關於指認程序之規定，如何由證人
    正確指認犯罪嫌疑人，自應依個案之具體情形為適當之處理
    ，以兼顧人權之保障及真實之發現。其程序固不以合於法務
    部及司法警察主管機關對於指認程序所訂頒之相關要領規範
    或學者發表之指認原則，為取得證據能力之前提，然究必須
    由證人於審判中，依人證之調查程序，陳述其出於親身經歷
    之見聞所為指認，並依法踐行詰問之程序後，綜合證人於案
    發時停留之時間及所處之環境，足資認定其確能對被告觀察
    明白，認知被告行為之內容，該事後依憑個人之知覺及記憶
    所為之指認客觀可信，並非出於不當之暗示，亦未違悖通常
    一般日常生活經驗之定則或論理法則為必要要件（最高法院
    94年度台上字第6129號判決、94年度台上字第3307號判決意
    旨、94年度台上字第478 號判決意旨、94年度台上字第695
    號判決意旨綜合參照）。經查，證人己○○並不能明確指證
    本案被告丙○○就是本案犯罪行為人，其僅就當時所見證稱
    ：「（問：歹徒外觀上有什麼特徵？）我當時沒有看得很清
    楚，因為當時我的房子窗簾有拉起來，我也剛起床，並且我
    有近視眼，所以我沒有看得很清楚，我只有知道他的體型是
    瘦高，身高約有170 多公分，他的口音是臺灣腔，他當時是
    慢慢的講臺語叫我『阿姨』，聲音細細的」、「（問：如果
    現在歹徒講話你是否可以確認？）沒有辦法」等語（參見本
    院93年度訴字第127 號卷，93年5 月14日審判筆錄第18頁）
    ，亦坦稱依案發當時停留之時間及所處之環境，不能明確辨
    識、指認本案犯罪行為人，遑論事後記憶。且其先後於警詢
    、本院審理時所經之指認程序，自其指認被告之標準而言，
    又係容易變化之體型胖瘦（參見本院93年度訴字第127 號卷
    ，93年5 月14日審判筆錄第6 頁至第8 頁、第18頁），揆之
    前引說明，證人己○○所為指認已不足資為論斷被告丙○○
    確為本案犯罪行為人之證據。
  (六)末查，丁○○直接為警扣得被害人己○○遭強盜之部分贓物
    ；被告丙○○則經丁○○以被告身分，指為贓物來源，在犯
    罪偵查上，被告及丁○○均係本案犯罪嫌疑人之最佳「候選
    人」。惟刑事法庭係受國家委以刑罰權，就單一犯罪事實及
    被告，認定依卷存證據所為之訴訟上證明，是否已達於通常
    一般人均不致有所懷疑，而得確信其為真實之程度，以及是
    否仍有合理之懷疑存在、是否得使事實審法院得有罪之確信
    ，而非於公訴人迭次推舉之各個犯罪候選人間，擇一最具犯
    罪嫌疑者予以論罪科刑。是雖公訴人先以丁○○為首揭加重
    強盜犯罪事實之被告提起公訴，嗣經臺灣高等法院以93年度
    上訴字第2271號判決丁○○無罪確定，仍不能反面推認次要
    之犯罪嫌疑候選人即被告丙○○就是本案之犯罪行為人。
六、綜合上述，公訴人所舉證據，尚不足為被告有罪之積極證明
    ，或其指出證明之方法，經本院逐一剖析，相互參酌，仍無
    從形成被告有罪之心證，基於無罪推定之原則，應為被告丙○○被訴加重強盜部分為無罪之諭知。
貳、免訴部分：
一、公訴意旨另略以：被告丙○○基於不法所有之意圖，於93年
    3 月15日晚間7 時許，在臺北縣汐止市○○街815 巷2 號前
    ，以路邊撿到之鑰匙，竊取乙○○所有停放路旁之車牌ＩＭ
    ─2433號自小客車乙部，得手後逃逸。嗣於93年3 月22日晚
    間6 時30分許，為警在臺北縣汐止市○○街233 號前尋獲該
    車。
二、按連續犯須基於概括犯意，連續數行為而犯同一罪名，所謂
    同一罪名，指構成犯罪要件相同之罪名而言，業經司法院大
    法官釋字第152 號解釋在案。故連續犯之成立，除主觀上須
    基於一個概括之犯意外，客觀上須先後數行為，逐次實施而
    具連續性，侵害數個同性質之法益，其每一前行為與次行為
    ，依一般社會健全觀念，在時間差距上，可以分開，在刑法
    評價上，各具獨立性，每次行為皆可獨立成罪，構成同一之
    罪名（最高法院86年台上字第3295號判例可資參酌）。再案
    件曾經判決確定者，應諭知免訴之判決，刑事訴訟法第302
    條第1 款定有明文，此為刑事訴訟之「一事不再理原則」。
    又一事不再理原則，係指同一案件曾經有實體上之確定判決
    ，其犯罪之起訴權業已消滅，不得再為訴訟之客體者而言，
    故此項原則關於實質上一罪或裁判上一罪，如刑法第55條及
    第56條之犯罪均應適用（最高法院24年上字第152 號、32年
    上字第2578號判例意旨參照）；連續犯係裁判上一罪，其一
    部分犯罪事實曾經判決確定者，其效力當然及於全部，故檢
    察官復將其他部分重行起訴，亦應諭知免訴之判決（最高法
    院49年臺非字第20號判例參考）。次按，中華民國刑法（下
    稱刑法）業經總統於94年2 月2 日修正公布，並自95年7 月
    1 日起施行。本次修法，將修正前刑法（下稱舊法）第56條
    連續犯之規定刪除。而被告於行為後之刑法修正（下稱新法
    ）變更連續犯之規定，雖非屬犯罪構成要件之變更，惟顯已
    影響行為人刑罰之法律效果，自屬法律有變更，應依新法第
    2 條第1 項規定：「行為後法律有變更者，適用行為時之法
    律。但行為後之法律有利於行為人者，適用最有利於行為人
    之法律。」，於審判中法院適用本法之時，須比較新舊法後
    ，適用以最有利於被告之法律。查舊法第56條規定：「連續
    數行為而犯同一之罪名者，以一罪論。但得加重其刑至二分
    之一」，連續犯在本質上應屬數罪，僅係基於訴訟經濟或責
    任吸收原則之考量，而論以一罪，是以行為人若基於概括之
    犯意，而以連續數行為犯基本構成要件相同之罪名，依舊法
    之規定，僅論以一罪，並就論處之最高刑度得加重至法定最
    高本刑二分之一，惟如新法將連續犯廢除後，則因被告所為
    本係數行為，則應論以數罪，並以數罪併罰定其應執行之刑
    。是以，比較新、舊法結果，仍應適用較有利於被告之行為
    時法律即舊法論以連續犯，此合先敘明。
三、查被告丙○○、黃嚴慶基於意圖為自己不法所有之概括犯意
    聯絡，先後於附表編號2 、3 所示之時間，聯袂至附表編號
    2 、3 所示之地點，竊取葉玉華、林進皇所有如附表編號2
    、3 所示之物（詳細之竊盜時間、地點、行竊方式、被害人
    、竊取之財物如附表編號2 、3 所示）。丙○○另竊取如附
    表編號1 、4 所示之吳錦富所有車號2C-4730 號休旅車及林
    麗枝所有，由陳雍升使用之車號Z2 -1991號自用小客車，得
    手後供己使用（詳細之竊盜時間、地點、行竊方式、被害人
    、竊取之財物如附表編號1 、4 所示）一案，經本院於94年
    11 月24 日以94年度易字第187 號判決處有期徒刑1 年，被
    告上訴後，案因其撤回上訴而告確定，以上有臺灣高等法院
    被告前案紀錄表1 份、刑事判決1 份附卷可稽。
四、本件公訴人於94年4 月29日，以93年度偵字第4832號、93年
    度核退偵字第107 號，就被告於93年3 月15日晚間7 時許，
    在臺北縣汐止市○○街815 巷2 號前，以路邊撿到之鑰匙，
    竊取乙○○所有停放路旁之車牌ＩＭ─2433號自用小客車乙
    部得手之犯行，認被告涉犯刑法第320 條第1 項之竊盜罪嫌
    ，向本院起訴，於94年5 月24日繫屬於本院，有起訴書、本
    院刑事案件收文戳記在卷足憑。
五、訊據被告已坦承上開公訴意旨所指之竊盜犯行不諱，核與證
    人即被害人乙○○警詢中所證之被害情節大致相符（參見95
    年8 月13日警詢筆錄，附本院卷），復有車輛竊盜、車牌失
    竊資料個別查詢報表1 紙在卷可稽，堪認被告之自白與事實
    相符，本件事證明確，其竊盜部分犯行洵堪認定。質之被告
    就其竊盜之主觀犯意供稱：伊係因好玩、供己代步兜風而竊
    盜上開車輛，93年3 月間，伊亦常偷竊他人車輛，並拆卸其
    內音響、零件變賣供己花用，且均以自備鑰匙行竊等語（參
    見本院96年3 月29日審判筆錄第15頁）。核本案與被告前開
    業經本院94年度易字第187 號判決確定之加重竊盜犯行，犯
    罪時間均於93年2 、3 月間，時間緊接，犯罪手法復多以自
    備鑰匙行竊車輛，顯見被告係基於概括犯意反覆為之，觸犯
    基本構成要件相同之刑法第320 條第1 項之竊盜罪、同法第
    321 條第1 項第2 款、第3 款之加重竊盜罪名，是此2 案件
    應屬連續犯裁判上一罪之同一案件，是臺灣士林地方法院檢
    察署檢察官以93年度偵字第4832號、93年度核退偵字第107
    號，對於已經判決確定之案件，就有連續犯關係之其他行為
    向本院重行起訴，依照上開說明，即應諭知免訴之判決。
據上論斷，應依刑事訴訟法第301 條第1 項前段、第302 條第1
款，刑法第2 條第1 項前段，判決如主文。
本案經檢察官洪三到庭執行職務
中　　華　　民　　國　　96　　年　　4 　　月　　26　　日
                  刑事第六庭審判長法  官  李育仁
                                  法  官  姜麗香
                                  法  官  許辰舟
以上正本證明與原本無異。
如不服本判決應於判決送達之日後10日內向本院提出上訴狀。
                                  書記官  洪忠改
中　　華　　民　　國　　96　　年　　4 　　月　　30　　日
附表：
  ┌─┬─────┬─────┬────────┬───┬──────┬─────┬─────┬──────┐
  │編│ 犯罪時間 │ 犯罪地點 │   行竊方式     │被害人│ 竊取之財物 │ 行為人   │ 所犯法條 │   備註     │
  │號│          │          │                │      │            │          │          │            │
  ├─┼─────┼─────┼────────┼───┼──────┼─────┼─────┼──────┤
  │1 │93年2 月22│臺北市內湖│ 丙○○以其所有 │吳錦富│2C-4730 號休│丙○○    │ 刑法第321│起訴書附表誤│
  │  │日4 時前某│區○○路  │ 客觀上足以對人 │      │旅車        │          │ 條第1 項 │載犯罪時間為│
  │  │時        │214 巷斜對│ 生命、身體具有 │      │            │          │ 第3款    │93 年2月23日│
  │  │          │面路邊停車│ 危險性之T 型起 │      │            │          │          │21 時 許應予│
  │  │          │格        │ 子，撬開車門竊 │      │            │          │          │以更正      │
  │  │          │          │ 取（毀損部分未 │      │            │          │          │            │
  │  │          │          │ 據告訴）。     │      │            │          │          │            │
  ├─┼─────┼─────┼────────┼───┼──────┼─────┼─────┼──────┤
  │2 │93年3 月1 │臺北市南港│丙○○以其所有之│葉玉華│ BQ-2685 號 │丙○○    │刑法第320 │            │
  │  │日12時    │區○○街2 │汽車鑰匙，並由黃│      │ 自用小客車 │黃嚴慶    │條第1項   │            │
  │  │          │號水門前  │嚴慶把風竊取    │      │            │          │          │            │
  ├─┼─────┼─────┼────────┼───┼──────┼─────┼─────┼──────┤
  │3 │93年3月1日│臺北縣深坑│由丙○○以2C-473│林進皇│桌上型電腦主│丙○○    │刑法第321 │起訴書附表被│
  │  │下午1 、2 │鄉○○路39│0 休旅車搭載黃嚴│      │機1 部、手提│黃嚴慶    │條第1 項  │害人之財物漏│
  │  │時        │號對面貨櫃│慶至上址，先在在│      │音響1 部、工│          │第2款 、第│未記載皮夾籃│
  │  │          │鐵皮屋內（│貨櫃屋1 樓竊得右│      │具組（內有電│          │3款       │子、林進皇所│
  │  │          │為林進皇之│述工具組一批，在│      │鑽與鑽頭各1 │          │          │有付款證明書│
  │  │          │辦公室，平│以所竊得林進皇所│      │組、小油壓剪│          │          │、華南銀行支│
  │  │          │日林進皇居│有之小油壓剪毀壞│      │3 支、老虎鉗│          │          │票應予補充  │
  │  │          │住於其內）│該貨櫃屋2 樓安全│      │尖嘴鉗各1 支│          │          │            │
  │  │          │          │設備之鐵窗再進入│      │、鑽孔器1支 │          │          │            │
  │  │          │          │竊盜，竊得之物均│      │、斧頭1 支、│          │          │            │
  │  │          │          │搬入2C-4730 號車│      │折疊刀1 支、│          │          │            │
  │  │          │          │內。            │      │螺絲起子1 組│          │          │            │
  │  │          │          │                │      │、水平儀1組 │          │          │            │
  │  │          │          │                │      │、六角板手1 │          │          │            │
  │  │          │          │                │      │組、起子套筒│          │          │            │
  │  │          │          │                │      │1 組、變電器│          │          │            │
  │  │          │          │                │      │1 組、噴燈1 │          │          │            │
  │  │          │          │                │      │支、電線1 捆│          │          │            │
  │  │          │          │                │      │、繩索1 捆、│          │          │            │
  │  │          │          │                │      │工具箱1 組）│          │          │            │
  │  │          │          │                │      │、皮夾籃子、│          │          │            │
  │  │          │          │                │      │林進皇所有付│          │          │            │
  │  │          │          │                │      │款證明書、華│          │          │            │
  │  │          │          │                │      │南銀行支票、│          │          │            │
  │  │          │          │                │      │現金數百元、│          │          │            │
  │  │          │          │                │      │勞力士手錶1 │          │          │            │
  │  │          │          │                │      │支          │          │          │            │
  ├─┼─────┼─────┼────────┼───┼──────┼─────┼─────┼──────┤
  │4 │93年3 月8 │臺北市南港│丙○○以先前撿到│林麗枝│Z2-1991 號自│丙○○    │刑法第320 │            │
  │  │凌晨至上午│區○○街  │之鑰匙開啟車門後│所有，│用小客車    │          │條第1項   │            │
  │  │10時間某時│156 號前  │竊取該車輛，得手│由陳雍│            │          │          │            │
  │  │          │          │後再將該車內重低│升使用│            │          │          │            │
  │  │          │          │音喇叭與座椅2 張│      │            │          │          │            │
  │  │          │          │拆卸，並將重低音│      │            │          │          │            │
  │  │          │          │喇叭移置2C-4730 │      │            │          │          │            │
  │  │          │          │號車內          │      │            │          │          │            │
  └─┴─────┴─────┴────────┴───┴──────┴─────┴─────┴──────┘
